# 关于内部销售因供销双方分别为小规模、一般纳税人，合并抵消怎么处理

提问人：eeesss 时间：2017-03-14 20:48:29
如题，增值税一般纳税人的母公司将其存货平价销售给增值税小规模纳税人的子公司，形成的税额差异合并层面怎么抵消？因为增值税类型不一样，母公司按照不含税价确认收入和成本，子公司按照含税价确认为固定资产，合并抵消时，是按照内部未实现利润调整固定资产价值及其折旧还是直接按照不含税价抵消母公司确认的收入成本即可？ 比如母公司将成本为 100 的存货销售给子公司，母公司按照 100 确认收入结转成本，子公司按照 117 确认固定资产并计提折旧。 求大神们指教~

回答人：chenyiwei
在合并范围内各公司之间的内部交易中形成的无法抵扣的增值税，在合并报表层面应转入管理费用处理，代表因集团管理层的决策而增加的额外税负。所以你的案例中抵销分录应当是：借：销售收入 100 ，借：管理费用 17 ，贷：固定资产 17 ，贷：销售成本 100 。

提问人：wangxuqing70111 时间：2017-06-05 21:45:31
请问陈老师：上述案例，假如母公司 6 月份出售产品给子公司，销售收入 100 万，销售成本是 60 万，销项税金 17 万，出售给子公司全部形成固定资产，子公司固定资产账面原值 117 万元，假如折旧率10%，折旧年限 10 年，残值率为5%，子公司本年账面计提的折旧为5.56万元，请问以下抵消是否正确，谢谢！ 1 ）借：主营业务收入 100 贷：主营业务成本 60 贷：固定资产原值 40 2）借：管理费用 17 贷：固定资产原值 17 3）借：累计折旧 2.71 （40+17） 0.95/10 6/12 贷：管理费用 2.71

回答人：chenyiwei
可以这样理解。

提问人：wangxuqing70111 时间：2017-06-06 10:27:30
老师，换一个角度分析，比如说自制产品转固定资产使用，是不是也应该视同销售计算销项税的么，这样，这一块税金又觉得不该抵，请教我的分析有没有问题？谢谢！

回答人：chenyiwei
不可以。自产产品作为固定资产，对企业而言没有涉及所有权上主要风险和报酬的转移问题。

提问人：呼叫帮助 时间：2017-11-02 21:41:19
陈版在合并范围内各公司之间的内部交易中形成的多抵扣的增值税，在合并报表层面应转入管理费用处理，还是作为营业外收入处理？

回答人：chenyiwei
新准则下可以作为其他收益处理。